臺灣高等法院民事裁定　　　　　　　　　100年度抗字第701號
抗　告　人　新利資產管理股份有限公司
法定代理人　加藤匠
抗　告　人　葉裕記
上列抗告人因與昊天金闕殿（天公廟）間停止執行事件，對於中
華民國100年4月12日臺灣桃園地方法院100年度聲字第88號裁定
提起抗告，本院裁定如下：
    主  文
原裁定關於命相對人供擔保之金額部分廢棄，並變更為新臺幣壹
佰壹拾壹萬元。
其餘抗告駁回。
抗告程序費用由相對人負擔二分之一，餘由抗告人負擔。
    理  由
一、按強制執行程序開始後，除法律另有規定外，固不停止執行
    ，惟於提起異議之訴時，法院因必要情形或依聲請定相當並
    確實之擔保，得為停止執行之裁定，此觀強制執行法第18條
    第1項、第2項之規定自明。又法院依強制執行法第18條第2
    項定擔保金額而准許停止強制執行之裁定者，該項擔保係備
    供債權人因停止執行所受損害之賠償，其數額應依標的物停
    止執行後，債權人未能即時受償或利用該標的物所受之損害
    額，或其因另供擔保強制執行所受之損害額定之，非以標的
    物之價值或其債權額為依據。
二、本件相對人昊天金闕殿(天公廟)於原法院聲請意旨略以：如
    原裁定附表所示建物（以下稱系爭建物）為伊所興建，自為
    伊所有而非債務人黃坤珍等人所有，抗告人不得對之為強制
    執行，伊已依法提起第三人異議之訴，為此，依法聲請裁定
    准予停止強制執行等語。
三、查本件抗告人以原法院96年執字第 26175號債權憑證為執行
    名義，聲請就債務人黃坤珍等所有系爭建物及其他財產於新
    臺幣（下同）546萬9,385元之本息及違約金範圍內為強制執
    行，經原法院以96年度執字第 70214號清償債務強制執行事
    件受理（以下稱系爭執行事件），嗣相對人於100年 4月7日
    提起第三人異議之訴，主張系爭建物之權利屬伊等情，業據
    本院調取系爭執行事件及原法院100年度訴字第524號第三人
    異議之訴案卷（見本院卷第23及26頁）查核屬實，依首開規
    定，相對人聲請於該第三人異議之訴判決確定前，系爭執行
    事件之強制執行程序應暫予停止，自應准許。依首開說明，
    相對人應供擔保之金額，以抗告人請求債務人黃坤珍等給付
    546萬9,385元之本息及違約金，因本件停止執行未能立即受
    償可能受到之損害為酌定標準。又遲延之債務，以支付金錢
    為標的者，債權人得請求依法定利率計算之遲延利息，民法
    第233條第1項亦有明定。則本件抗告人因停止執行未能立即
    受償可能受到之損害，相當於法定遲延利息之損失。抗告人
    於系爭執行事件請求執行之金額為546萬9,385元，及其中19
    7萬585元自89年10月7日起至清償日止（算至96年12月7日聲
    請執行日），按年息9.395%計算之利息；另349萬8,800元自
    87年5月19日起至清償日止（算至96年12月7日聲請執行日）
    ，按年息10.05%計算之利息，共計466萬7,290元（197萬585
    元×9.395%×7又1/6＋349萬8,800元×10.05%×9.5， 違約
    金暫不計），合計1,013萬6,675 元（546萬9,385元＋466萬
    7,290 元）有本院調閱系爭執行案卷可稽。而系爭建物拍定
    金額分別為新臺幣90萬元（系爭6465建號）及21萬元（系爭
    6867建號），則相對人提起前揭第三人異議之訴，其訴訟標
    的價額未逾150萬元，迄確定時，依各級法院辦案期限實施
    要點第2點(二)(七)規定，民事審判辦案期限第一審為1年 4月、
    第二審為2年，共須時3年4月，則抗告人因停止執行系爭執
    行程序可能受到相當法定遲延利息之損害為168萬7,756元（
    1,013萬6,675元×5%×3.33，元以下四捨五入），惟抗告人
    所得受償之金額應不高於系爭建物價額，經核系爭建物拍定
    金額合計為111萬元，低於前開損害額，應以該111萬元定本
    件相對人之應供擔保金額。原法院定相對人應供擔保金額為
    16萬6,500 元，顯非以債務人所應受之損害為據，揆諸首揭
    說明，自有未洽。抗告意旨指摘原裁定關於擔保金額部分酌
    定不當，為有理由，應由本院將原裁定關於供擔保金額部分
    廢棄，變更如主文第 1項所示。至於原裁定准予停止執行部
    分，則無不當，應予維持。
四、據上論結，本件抗告為一部有理由，一部無理由，爰裁定如
    主文。
中    華    民    國   100    年    7     月    29    日
                    民事第十一庭
                        審判長法  官  呂太郎
                              法  官  徐福晉
                              法  官  詹文馨
正本係照原本作成。
不得再抗告。
中    華    民    國   100    年    8     月    3     日
                              書記官  洪秋帆